【裁判字號】    99,審訴,82
【裁判日期】    990203
【裁判案由】    毒品危害防制條例
【裁判全文】
臺灣高雄地方法院刑事判決              99年度審訴字第82號
公  訴  人  臺灣高雄地方法院檢察署檢察官
被      告  甲○○
上列被告因毒品危害防制條例案件，經檢察官提起公訴（98年度
毒偵字第7181號），被告就被訴事實為有罪陳述，經本院告知簡
式審判程序意旨，並聽取公訴人及被告之意見後，裁定由受命法
官獨任進行簡式審判程序審理，判決如下：
    主  文
甲○○施用第一級毒品，累犯，處有期徒刑拾月。又施用第二級
毒品，累犯，處有期徒刑陸月。應執行有期徒刑壹年貳月。
    事  實
一、甲○○前於民國86年間因施用毒品案件，經本院以87年度毒
    聲字第110號裁定送觀察勒戒後，因認有繼續施用毒品傾向
    ，再以87年度毒聲字第533號裁定令入戒治處所施以強制戒
    治，嗣經87年度毒聲字4017號裁定停止戒治，於87年12月9
    日因停止其處分出監，所餘戒治期間交付保護管束，於88年
    6 月15日交付保護管束期滿，經臺灣高雄地方法院檢察署檢
    察官以88年度戒偵字第54號為不起訴處分確定。復於上開強
    制戒治執行完畢釋放後5 年內之89年間，再因施用毒品案件
    ，經臺灣高等法院高雄分院以89年度簡上字第253 號判處有
    期徒刑6 月確定。復因施用毒品案件，經臺灣高等法院高雄
    分院以94年度上訴字第409 號判處有期徒刑1 年4 月、8 月
    確定；又因竊盜及施用毒品等案件，分別經本院以94年度簡
    上字第262 號、94年度訴字第3394號判處有期徒刑4 月、9
    月、4 月確定，上開各罪經減刑及定應執行刑為有期徒刑1
    年、6 月確定，於96年12月26日縮刑期滿執行完畢。再因施
    用毒品案件，分別經本院以97年度審簡字第5326號、97年度
    審訴字第5363號判處應執行有期徒刑5 月、1 年確定。詎甲
    ○○仍不知悔改，明知海洛因及甲基安非他業經毒品危害防
    制條例第2 條第2 項第1 、2 款明定為第一、二級毒品，不
    得非法施用，仍基於分別施用第一、二級毒品海洛因、甲基
    安非他命之犯意，於98年8 月13日前1 、2 日某時，在高雄
    縣橋頭鄉火車站對面某賓館內，先以玻璃球燒烤甲基安非他
    命吸食霧氣之方式，施用第二級毒品甲基安非他命1 次，隨
    後再以將海洛因摻入香煙內點燃吸食其煙霧之方式，施用第
    一級毒品海洛因1 次。嗣於98年8 月13日4 時30分許，在高
    雄縣岡山鎮○○路267 號太平洋遊藝場內，因毒品案件遭通
    緝，為警緝獲，後經甲○○同意採尿送驗，結果呈嗎啡、甲
    基安非他命陽性反應，始悉上情。
二、案經高雄縣政府警察局岡山分局報請臺灣高雄地方法院檢察
    署檢察官偵查起訴。
    理  由
一、本件被告甲○○所犯均為死刑、無期徒刑、最輕本刑為3年
    以上有期徒刑以外之罪，其於準備程序中就被訴事實為有罪
    之陳述，經本院告知簡式審判程序之旨，並聽取當事人意見
    後，合議庭認宜進行簡式審判程序，爰依刑事訴訟法第273
    條之1第1項規定，裁定本件由受命法官獨任進行簡式審判程
    序，合先敘明。
二、前揭事實，業據被告甲○○於警偵訊及本院審理中均坦承不
    諱；其為警查獲時所採尿液經送檢驗結果，亦呈嗎啡及甲基
    安非他命之陽性反應，此有嫌疑人尿液採證檢驗對照表、臺
    灣檢驗科技股份有限公司濫用藥物尿液檢驗報告各1 份在卷
    可稽。綜上所述，被告上開任意性之自白既有前揭證據可佐
    ，核與事實相符，自得採為論罪科刑之依據，是本案事證已
    臻明確，被告犯行洵堪認定，應予依法論科。
三、核被告甲○○豪所為，係犯毒品危害防制條例第10條第1 項
    之施用第一級毒品罪、同條第2 項之施用第二級毒品罪。被
    告因施用而持有海洛因、甲基安非他命之低度行為，應為施
    用之高度行為所吸收，均不另論罪。被告係分別而非同時施
    用第一級毒品海洛因及第二級毒品甲基安非他命乙節，業據
    被告於本院審理時供陳明確，是被告所犯上開2 罪，犯意各
    別，行為互殊，犯罪之時間及罪名亦均不相同，自應予以分
    論併罰。公訴意旨認被告同時施用第一級毒品海洛因及第二
    級毒品甲基安非他命，係以一行為同時觸犯上開二罪，為想
    像競合犯，應依刑法第55條之規定從一重之施用第一級毒品
    罪論處云云，尚有誤會。又被告前因施用毒品及竊盜等案件
    ，分經臺灣高等法院高雄分院及本院判處有期徒刑4 月、8
    月、4 月、9 月、4 月確定，各罪分經減刑及定應執行刑為
    有期徒刑1 年、6 月確定，於96年12月26日縮刑期滿執行完
    畢等情，有臺灣高等法院被告前案紀錄表在卷可查，其於上
    開有期徒刑執行完畢後5 年內，再故意犯本件有期徒刑以上
    之2 罪，均為累犯，均應依刑法第47條第1 項規定加重其刑
    。審酌被告歷經觀察勒戒、強制戒治及刑之執行，然仍未戒
    除毒癮，顯見其意志不堅，惟念其施用毒品之行為，究屬戕
    害自己身心，尚未危害他人，且於犯後坦承犯行、深表悔意
    、態度良好，及其施用毒品之前科次數，暨參酌檢察官具體
    求處施用第一級毒品部分判處有期徒刑10月，施用第二級毒
    品部分判處有期徒刑6 月，應執行有期徒刑1 年2 月，被告
    亦表示對檢察官求處之刑度無意見等一切情狀，爰分別量處
    如主文所示之刑，並定其應執行之刑，以資懲儆。
據上論結，應依刑事訴訟法第273條之1第1項、第299條第1項前
段，毒品危害防制條例第10條第1項、第2項，刑法第11條前段、
第47條第1 項、第51條第5 款，判決如主文。
本件案經檢察官陳妍萩到庭執行職務。
中    華    民    國    99    年    2     月    3     日
                  刑事第十庭    法  官    孫啟強
以上正本證明與原本無異。
如不服本判決，應於判決送達之日起10日內向本院提出上訴書狀
。
中    華    民    國    99    年    2     月    3     日
                                書記官    林介欽
附錄本判決論罪科刑之法條：
毒品危害防制條例第10條：
施用第一級毒品者，處6月以上5年以下有期徒刑。
施用第二級毒品者，處3年以下有期徒刑。

司法院資訊處製作；財團法人民間司法改革基金會備份。
